---
title: "R Notebook for exercise list"
output:
  html_document:
    df_print: paged
---

###01.
Considere	o	arquivo	Nascimentos_RN.csv	como	um	dataset	contendo	dados	sobre	a	quantidade	de	nascimentos	no	estado	do	Rio	Grande	do	Norte,	no	período	de	1994	a	2014.	Inspecione	os	dados	deste	dataset	e	apresente	scripts	em	R	que	permitam extrair	as seguintes	informações:
a) Qual	munícipio	apresentou	a	*maior	queda	no	número	de nascimentos*,	quando comparados	os	números	de	2013	e 2014?
Resposta: Primeiro colocamos o dataset lido em uma variável para que possamos manipulá-lo. Depois buscamos qual deles teve a menor queda no período comparando a diferença entre os períodos solicitados na questão.

# fileEncoded indica o padrão que foi usado na codificação dos caracteres. o mais comum e windows ou UTF; usado o read.csv2 devido o separador ser o ";"
# Inicia da segunda coluna por ser a que contem os valores e percorre até a ultima coluna
#converte as colunas que estão em variáveis categóricas em numéricas
```{r}
require(readr)
nascimento = read.csv2("Nascimentos_RN.csv", header=TRUE,fileEncoding="Windows-1252", nrows = 169) 
for (i in 2:length(nascimento[1,])){nascimento[[i]] = as.numeric(as.character(nascimento[[i]]))}
for (i in 1:length(nascimento[1,])){natal = nascimento$X1994[[i]]}
tail(nascimento)
```
```{r}
menor = nascimento[[3]]-nascimento[[2]]
order(menor)

maior_queda_idx = min(menor,na.rm=TRUE) #cria um vetor com as diferenças
nascimento$Município[maior_queda_idx]
print(menor)
```

