---
title: "R Notebook"
output: "Questão_2"
---

Questão	02.	Considere	o	arquivo	RELATORIO_DTB_BRASIL_MUNICIPIO.xls	contendo	dados	do	IBGE	sobre	os	municípios	brasileiros.	Inspecione	os	dados	destes	dataset	e	apresente	scripts	em	R	que	permitam	extrair	as	seguintes	informações:
```{r}
#install.packages("readxl")
library("readxl")

relatorio = read_excel(file.choose())
relatorio
```



a) A	lista	com	os	nomes	de	todos	os	municípios	do	Rio	Grande	do	Norte	e	que	estejam incluídos	na	Região	do	Seridó	(Oriental	e Ocidental).

```{r}
RN = subset(relatorio, relatorio$UF == "24")
RN_serido = subset(RN, RN$`Microrregião Geográfica`=="011" | RN$`Microrregião Geográfica`=="012")

RN_serido$Nome_Município

```

b) A	quantidade	de	municípios	do	Rio	Grande	do	Norte	que	estejam inseridos	na	mesma Microrregião	e	Mesorregião	geográficas	da	cidade	de Natal.
```{r}
Natal = subset(RN, RN$Nome_Município == "Natal")
municipio_mesmo_natal = subset(RN, RN$`Microrregião Geográfica` == Natal$`Microrregião Geográfica` & RN$`Mesorregião Geográfica` == Natal$`Mesorregião Geográfica`)
municipio_mesmo_natal
```

c) Um	gráfico	(barras	ou	histograma)	com	a	quantidade	de	municípios	por ~(área)~ microregião.
```{r}


```

d) Um	gráfico	(Barras	ou	Histograma)	mostrando	o	número	de	municípios	por	região	do Brasil.
```{r} 
regiao = (as.numeric(relatorio$UF)%/%10)
hist(regiao, col=rgb(0.1,0.5,0.1),main="Distribuição de municípios	por	região	do Brasil", xlab="Regiões", ylab="Nº de municípios")
```

e) Um	gráfico	(barras	ou	histograma)	mostrando	a	quantidade	média	de	municípios	por	estado	em	cada	região	do	brasil.	Modifique	o	seu	script	para	plotar,	em	um	mesmo	gráfico,	um	conjunto	de	boxplot	para	região.
```{r}

```
